【裁判字號】    98,抗,164
【裁判日期】    980612
【裁判案由】    本票裁定
【裁判全文】
臺灣臺中地方法院民事裁定               98年度抗字第164號
抗  告  人  甲○○
相  對  人  乙○○
上列當事人間聲請本票准許強制執行事件，抗告人對於民國98年
5月11日本院簡易庭所為98年度司票字第4344號裁定提起抗告，
本院合議庭裁定如下：
    主    文
抗告駁回。
抗告程序費用新臺幣壹仟元由抗告人負擔。
    理    由
一、按執票人向本票發票人行使追索權時，得聲請法院裁定後強
    制執行，票據法第 123條定有明文。又本票執票人，依票據
    法第 123條規定，聲請法院裁定許可對發票人強制執行，係
    屬非訟事件，此項聲請之裁定，及抗告法院之裁定，僅依非
    訟事件程序，以審查強制執行許可與否，並無確定實體上法
    律關係存否之效力，法院僅就本票形式上之要件是否具備予
    以審查，即為已足，如發票人就票據債務之存否有爭執時，
    應由發票人提起確認之訴，以資解決，最高法院著有56年台
    抗字第714號判例及57年台抗字第76號判例可資參照。
二、本件相對人主張：其執有抗告人與第三人張友重於民國97年
    7月1日所共同簽發內載新臺幣 (下同) 750,000 元，到期日
    98 年4月30日之本票 1紙，並免除作成拒絕證書，詎屆期提
    示尚有525,405元未獲清償，依票據法第123條規定聲請裁定
    許可強制執行等情，已據相對人提出本票1紙為證。原裁定
    予以准許，即無不合。
三、抗告意旨略以：共同發票人張友重為投資抗告人與相對人及
    第三人林木林所合資開設之嚴品迴轉火鍋餐廳，因欠缺資金
    ，向相對人及抗告人分別借款700,000元及150,000元，再由
    其開立系爭本票交由抗告人及相對人互相背書，且言明自餐
    廳分得之紅利攤還。故自始抗告人及相對人即個別為債權人
    ，而僅張友重為債務人甚明。且本案既屬股東間之投資糾紛
    ，即應由三方協調解決，不宜以一般本票借貸關係裁定，並
    請求廢棄原裁定等語。
四、經查，抗告人所執抗告事由，核屬實體上之爭執，非本件非
    訟程序得審究。是系爭本票形式上之要件既已具備，仍應准
    許為強制執行之裁定，原審所為之裁定並無違誤，抗告意旨
    請求廢棄原裁定，為無理由，應予駁回。
五、據上論結，本件抗告為無理由，依非訟事件法第46條、第21
    條第2項、第24條第1項，民事訴訟法第 495條之1第1項、第
    449條第1項、第78條，裁定如主文。
中    華    民    國    98    年    6    月     12    日
                  民事第三庭    審判長法  官  林洲富
                                      法  官  許石慶
                                      法  官  曹宗鼎
以上正本係照原本作成。
本裁定不得再抗告。
中    華    民    國    98    年    6    月     12    日
                                     書記官   黃惠閔


司法院資訊處製作；財團法人民間司法改革基金會備份。
